【裁判字號】    88,交訴,138
【裁判日期】    890106
【裁判案由】    遺棄等
【裁判全文】
臺灣屏東地方法院刑事判決                        八十八年度交訴字第一三八號
    公  訴  人  臺灣屏東地方法院檢察署檢察官
    被      告  甲○○
右列被告因遺棄等案件，經檢察官提起公訴（八十八年度偵字第三一六六號），本院
判決如左：
     主  文
甲○○駕駛動力交通工具肇事，致人受傷而逃逸，累犯，處有期徒刑柒月。
其餘被訴過失傷害部分，公訴不受理。
     事  實
一、甲○○為無駕駛執照之人，其曾於民國（下同）八十七年間，因妨害自由案件，
    經本院判處有期徒刑五月確定，並於八十八年一月三十日執行完畢。詎仍不知悔
    改，於八十八年五月一日下午七時三十分許，駕駛車牌號碼Ｐ四－五一三六號自
    用小客貨車，沿屏東縣內埔鄉○○路，由南向北方向行駛，在近勝光路交叉路口
    前，適遇紅燈，因疏於注意車前狀況，乃撞及同向在前、丁○○所駕駛車牌號碼
    Ｅ二－九一一八號自小客車，致趙某之車受損。史某又倒車，方向盤打左，加速
    逃逸，車行至中興路二三五號前，疏未注意，又撞及同向在前騎乘腳踏車之乙○○，致林女右臀挫傷、右臂及右膝多處擦挫傷，且未下車察看，逕行逃逸。甲○○復因疏於注意，撞及停於路旁、戊○○所有之牌號ＷＬ－三五七二號自用小貨
    車，致鄔某之車前及左側車門受損。史某又逃逸他去，車行至美和中學前，因左
    前輪爆胎，始為停止，為警攔檢緝獲。
二、案經被害人乙○○及被害人之母李雪莉訴由屏東縣警察局內埔分局報請臺灣屏東
    地方法院檢察署檢察官偵查起訴。
     理  由
甲、有罪部分
一、訊據被告甲○○固坦承有無照駕車，因過失撞傷被害人乙○○，隨後離去之事實
    ，惟矢口否認有遺棄被害人之犯意，辯稱：伊因之前撞到丁○○之小客車，所以
    很緊張，撞到人也不知道，所以沒下車云云。經查：
（一）右揭犯罪事實，業據被害人乙○○指述綦詳，核與證人丁○○、戊○○、丙○○證述之情節相符，並有道路交通事故調查報告表、驗傷診斷書各一紙附卷足
      稽。
（二）被告雖辯稱：伊不知有撞到人，所以沒下車，並無遺棄之犯意云云。惟被告於
      本院審理時已自承：感覺有撞到東西，因為太緊張，所以不敢下車等語，參以
      乙○○於警訊時陳述被告於撞伊倒地後，非但未下車察看，反而加速駛離現場
      之情，足見被告已明知撞傷人，復因心中畏懼，乃加速駛離現場。被告所辯，
      無非事後卸責之詞，不足採信。本案事證明確，被告犯行堪予認定。
二、核被告甲○○所為，係犯第一百八十五條之四之駕駛動力交通工具肇事致人死傷
    逃逸罪。查被告曾於八十七年間，因妨害自由案件，經本院判處有期徒刑五月確
    定，並於八十八年一月三十日執行完畢，有本院被告全國前案紀錄表一份在卷可
    憑，其於五年以內再犯本件有期徒刑以上之本罪，為累犯，應依刑法第四十七條
    規定加重其刑。爰審酌被告犯罪之動機、手段、目的，被害人傷勢非重，及被告
    已與被害人達成和解等一切情狀，量處如主文所示之刑。
乙、公訴不受理部分
一、查公訴人雖以被告所犯二罪為想像競合犯，惟肇事逃逸與過失傷害，犯意及構成
    要件均異，自應分論併罰，合先敘明。
二、按告訴乃論之罪，告訴人於第一審辯論終結前得撤回其告訴，又告訴經撤回者，
    應諭知不受理之判決，刑事訴訟法第二百三十八條第一項及第三百零三條第三款
    定有明文。
三、經查本件告訴人乙○○、李雪莉告訴被告甲○○過失傷害部分，公訴人認被告係
    犯刑法第二百八十四條第一項前段之罪，依同法第二百八十七條之規定，須告訴
    乃論。茲據告訴人兼告訴人乙○○之法定代理人李雪莉，於本院審理中撤回告訴
    ，有本院八十八年十月十三日之訊問筆錄、及和解書各一份附卷可稽。依上開說
    明，本件被告被訴過失傷害部分爰不經言詞辯論，逕為諭知不受理之判決。
據上論斷，依刑事訴訟法第二百九十九條第一項前段，第三百零三條第三款，第三百
零七條，刑法第一百八十五條之四、第四十七條，判決如主文。
本案經檢察官莊啟勝到庭執行職務。
中      華      民      國      八十九    年    一    月     六       日
                                      臺灣屏東地方法院刑事第二庭
                                          法  官  李  宛  玲
右正本證明與原本無異。
對於本判決如有不服應於收受送達後十日內向本院提出上訴書狀上訴於台灣高等法院
高雄分院並按他造當事人之人數附具繕本。
                                          書記官   林  天  化
中      華      民      國      八十九    年     一     月     六      日
附錄本案論罪科刑法條
刑法第一百八十五條之四：駕駛動力交通工具肇事，致人死傷而逃逸者，處六月以上
五年以下有期徒刑。


司法院資訊處製作；財團法人民間司法改革基金會備份。
